【裁判字號】    97,訴,556
【裁判日期】    970715
【裁判案由】    違反毒品危害防制條例
【裁判全文】
臺灣新竹地方法院刑事判決               97年度訴字第556號
公  訴  人  臺灣新竹地方法院檢察署檢察官
被      告  甲○○
                    巷34弄4.
上列被告因違反毒品危害防制條例案件，經檢察官提起公訴（97
年度毒偵字第720 號），合議庭裁定由受命法官獨任改依簡式審
判程序審理，本院判決如下：
    主  文
甲○○施用第一級毒品，累犯，處有期徒刑捌月，扣案之注射針
筒參支均沒收。
    事  實
一、甲○○前於民國88年間因施用毒品案件，經本院以88年度毒
    聲字2769號送觀察、勒戒後，認有繼續施用毒品傾向，再以
    89年度毒聲字第352 號裁定令入戒治處所施以強制戒治，嗣
    因執行屆滿3 月且成效評定合格，再經本院以89年度毒聲字
    第2096號裁定停止戒治，所餘戒治期間付保護管束，於90年
    1 月29日期滿未經撤銷保護管束視為執行完畢；又於92年8
    月至9 月間因連續施用第一級毒品、第二級毒品等案件，經
    本院以92年度毒聲字第717 號裁定令入戒治處所施以強制戒
    治，並由臺灣新竹地方法院檢察署檢察官提起公訴，嗣上開
    強制戒治於93年1 月9 日因法律修正而停止處分報結（非屬
    執行完畢），起訴部分則經本院以93年度訴字第22號判決判
    處有期徒刑8 月、6 月，應執行有期徒刑1 年確定；其另於
    92年間因犯攜帶兇器竊盜案件，經本院以92年度易字第451
    號判決判處有期徒刑10月確定；再於93年間因犯連續轉讓第
    二級毒品及未經許可持有子彈等案件，經本院以93年度訴字
    第107 號判決判處有期徒刑8 月、2 月，罰金新臺幣20000
    元，應執行有期徒刑9 月，罰金新臺幣20000 元確定，上開
    案件復經本院以93年度聲字第515 號裁定應執行有期徒刑2
    年6 月確定，於94年12月23日縮短刑期假釋出監，於95年5
    月11日縮刑期滿未經撤銷假釋視為執行完畢（構成累犯）。
    詎其仍不知改過，竟基於施用第一級毒品海洛因之犯意，於
    97年4 月5 日17時35分許即為警採尿時往前回溯26小時內之
    某時，在其位於新竹市○區○○里○○鄰○○路○ 段214 巷34
    弄43號之住處，以針筒注射海洛因之方式，施用第一級毒品
    海洛因1 次，嗣甲○○於97年4 月5 日14時許，在新竹市○
    ○區○○路2 段15號「佳園檳榔攤」購買檳榔時，因涉嫌行
    使偽造貨幣（此部分另經檢察官偵辦中），為警在上開地點
    逮捕，經其同意後至其上開住所搜索，當場扣得其所有供其
    施用第一級毒品海洛因使用之注射針筒3 支，復經其同意採
    尿送驗，結果呈嗎啡陽性反應，因而查悉上情。
二、案經新竹市警察局第三分局報請臺灣新竹地方法院檢察署檢
    察官偵查後起訴。
    理  由
一、本件被告甲○○所犯為死刑、無期徒刑或最輕本刑為3 年以
    上有期徒刑以外之罪，其於準備程序中就被訴事實為有罪之
    陳述，經法官告知簡式審判程序之旨，並聽取公訴人之意見
    後，依刑事訴訟法第273 條之1 第1 項規定，合議庭裁定由
    受命法官獨任進行簡式審判程序，合先敘明。
二、上揭犯罪事實，業據被告於本院審理中坦承不諱，且被告到
    案後為警採集之尿液（編號為 C-066），經送請台灣尖端先
    進生技醫藥股份有限公司以氣相層析質譜儀法檢驗後，乃呈
    第一級毒品海洛因代謝後嗎啡陽性反應等情，有該公司97年
    4 月17日濫用藥物尿液檢驗報告、新竹市警察局辦理煙毒、
    麻醉藥品案尿液送驗受檢人真實姓名代號對照表暨送驗登記
    簿在卷可稽（見97年度毒偵字第720 號卷頁36、35），是被
    告上開自白乃與事實相符，堪予認定。而被告有如事實欄所
    載之觀察勒戒、強制戒治及施用毒品經判處罪刑等前科紀錄
    ，有臺灣高等法院被告前案紀錄表1 份在卷可稽，其本次所
    犯施用第一級毒品海洛因之犯行，距離上開90年1 月29日即
    強制戒治執行完畢時間雖已逾5 年，然因被告於此5 年內曾
    再因施用毒品犯行而經法院判處罪刑確定，顯見觀察、勒戒
    程序並無法協助被告戒除毒癮，而無再予裁定送觀察、勒戒
    之必要，其本件之施用毒品犯行，依法即應予以追訴、科刑
    處罰。
三、核被告所為，係違反毒品危害防制條例第10條第1 項之施用
    第一級毒品罪。被告持有第一級毒品海洛因後進而施用，其
    持有之低度行為為施用之高度行為所吸收，不另論罪。被告
    前因上開案件受有期徒刑之宣告，甫於95年5 月11日執行完
    畢，有上開被告前案紀錄在卷可參，其於上開徒刑執行完畢
    後5 年內，故意再犯本件有期徒刑以上之罪，為累犯，應依
    刑法第47條第1 項規定加重其刑。爰審酌被告前已有施用毒
    品之不良素行，經觀察、勒戒、強制戒治及徒刑執行後，竟
    再度施用足以導致精神障礙及生命危險之成癮性毒品海洛因
    ，可知缺乏拒用毒品之決心及悔改之意，兼以施用毒品危害
    施用者之神經中樞，使施用者產生幻聽及幻想之症狀，不僅
    對施用者之健康產生不良之影響，同時因幻聽及幻想結果亦
    可能對公共秩序產生危害，惟念其施用毒品乃自戕一己之身
    體健康，對社會造成之危害尚非直接鉅大，且犯後坦承犯行
    ，態度良好等一切情狀，量處如主文所示之刑，以期自新。
    扣案之注射針筒3 支為被告所有，且係供其犯上開施用第一
    級毒品犯行所用之物，業經被告自承在卷，應依刑法第38條
    第1 項第2 款之規定宣告沒收。
據上論斷，應依刑事訴訟法第273 條之1 第1 項、第299 條第1
項前段，毒品危害防制條例第10條第1 項，刑法第11條前段、第
47條第1 項、第38條第1 項第2 款，判決如主文。
本案經檢察官張凱絜到庭執行職務。
中    華    民    國    97    年    7     月    15    日
                    刑事第二庭  法  官  蔡川富
以上正本證明與原本無異。
如不服本判決應於收受本判決後10日內向本院提出上訴書狀，上
訴書狀應敘述具體理由。上訴書狀未敘述上訴理由者，應於上訴
期間屆滿後20日內補提理由書狀於本院 (均須按他造當事人之人
數附繕本 )「切勿逕送上級法院」。
中    華    民    國    97    年    7     月    15    日
                                書記官  陳秀子
附錄本案論罪科刑法條全文：
毒品危害防制條例第10條
施用第一級毒品者，處6 月以上5 年以下有期徒刑。
施用第二級毒品者，處3 年以下有期徒刑。


司法院資訊處製作；財團法人民間司法改革基金會備份。
